# 求助陈版关于市场推广费的会计处理

提问人：feixing0216 时间：2021-03-07 10:33:03
请教陈版主： A公司为一家拟IPO制药企业，报告期内存在这样一种业务模式，A公司向经销商销售为买断式，以签收确认收入；与推广商签订合同，以按照经销商卖给终端的数量为基础确定市场推广费，目前有对于市场推广费的会计处理有两种：（ 1 ）按照合同的约定，以经销商流向终端的数量为基础确认销售费用，此种会计处理符合双方签订的合同条款；（ 2 ）以卖给经销商的数量为基础确认销售费用，此种会计处理符合配比原则，因为经销商期末囤货，有一部分市场推广费会在以后年度体现，而收入已在本期全部确认，对应的毛利会在本期体现。
请问上述两种会计处理是否符合会计准则？陈版有没有碰到类似同行业上市公司，一般是如何进行会计处理？陈版会更倾向于哪一种会计处理？

回答人：chenyiwei
这种经销商与推广商分开的做法，应该是“两票制”下的产物。推广商并不一定真正提供可识别的推广服务，推广费只是为了维持原先的利益格局的一种形式和手段。因此，你所建议的方法 2 更合理。事实上，在将商品发送到经销商时，支付推广费的推定义务已经存在并满足负债确认条件。